臺灣高等法院刑事裁定
111年度聲字第173號
聲  請  人  臺灣高等檢察署檢察官
受  刑  人  高誌駿



上列聲請人因受刑人數罪併罰有二裁判以上，聲請定其應執行之
刑（聲請案號：臺灣高等檢察署111年度執聲字第21號），本院
裁定如下：
    主  文
高誌駿犯如附表所示各罪所處之刑，應執行有期徒刑捌年。
    理  由
一、聲請意旨略以：受刑人高誌駿因犯詐欺等數罪，經先後判決
    如附表，應依刑法第53條、第51條第5款規定，定其應執行
    之刑，爰依刑事訴訟法第477條第1項之規定聲請定應執行之
    刑等語。
二、按裁判確定前犯數罪者，併合處罰之，而數罪併罰有二以上
    裁判者，應定其應執行之刑，其宣告多數有期徒刑者，於各
    刑中之最長期以上，各刑合併之刑期以下，並其刑期，但不
    得逾30年，刑法第50條第1項前段、第53條、第51條第5款分
    別定有明文。
三、經查：本件受刑人高誌駿因犯如附表各編號所示之罪，先後
    經判處如附表各編號所示之刑，均經分別確定在案，且各罪
    均為裁判確定前所犯，有各該刑事判決書附卷可憑。另本院
    業已函詢受刑人表示意見，經受刑人回覆基於一事不再理及
    信賴保護原則，請求在附表編號1至30所示之前2次裁定加總
    刑期範圍(即6年加3年合計9年），定其應執行刑等語，有受
    刑人之「陳述意見狀」附卷可參（見本院卷第131頁），是
    檢察官就附表編號1至30所示之罪聲請合併定其應執行刑，
    核無不合，應予准許。爰審酌本件內部性及外部性界限，及
    受刑人所犯如附表所示各罪之犯罪類型相同、動機、態樣、
    侵害均為財產法益、行為次數、各行為之時間間隔短暫、及
    前定應執行刑所給予之折扣等情狀，復就其所犯之罪整體評
    價其應受非難及矯治之程度，並兼衡刑罰經濟與公平、比例
    等原則(附表編號1至17、29至30前經本院以110年度聲字第2
    981號裁定應執行有期徒刑6年；附表編號18至28前經判處應
    執行有期徒刑3年，以上二應執行刑期總和為有期徒刑9年）
    ，爰定其應執行之刑如主文所示。
據上論斷，應依刑事訴訟法第477條第1項，刑法第53條、第51條
第5款，裁定如主文。
中　　華　　民　　國　　111 　年　　1 　　月　　28　　日
                  刑事第二十庭  審判長法　官  王復生
　　　　　　　　　　　　　　　　　　　法　官  張紹省
　　　　　　　　　　　　　　　　　　　法　官  蕭世昌
以上正本證明與原本無異。
如不服本裁定，應於收受送達後五日內向本院提出抗告狀。
                                      書記官  吳建甫
中　　華　　民　　國　　111 　年　　2 　　月　　7 　　日

附表：受刑人高誌駿定應執行刑案件一覽表
編      號  1 2 3 罪      名  詐欺 詐欺 詐欺 宣  告  刑  有期徒刑1年 有期徒刑1年 有期徒刑1年 犯 罪 日 期  107.9.28 107.9.28 107.9.28 偵查機關案號  臺北地檢108年度 偵字第20247號 臺北地檢108年度 偵字第20247號 臺北地檢108年度 偵字第20247號 最後 事實審 法院 臺灣高院 臺灣高院 臺灣高院  案號 109年度上訴字 第700號 109年度上訴字 第700號 109年度上訴字 第700號  判決日期 109.6.24 109.6.24 109.6.24 確定 判決 法院 最高法院 最高法院 最高法院  案號 109年度台上訴字 第4769號 109年度台上訴字 第4769號 109年度台上訴字 第4769號  判決確定日期 109.10.7 109.10.7 109.10.7 是否為得易科罰金之案件  否 否 否 備       註  臺北地檢109年度執字第6513號 臺北地檢109年度執字第6513號 臺北地檢109年度執字第6513號   編號1至17、29至30經臺灣高等法院110年度聲字第2981號裁定應執行有期徒刑6年。   

編      號  4 5 6 罪      名  詐欺 詐欺 詐欺 宣  告  刑  有期徒刑1年 有期徒刑1年7月 有期徒刑1年2月 犯 罪 日 期  107.9.28 107.9.28-107.9.29 107.9.30 偵查機關案號  臺北地檢108年度 偵字第20247號 臺北地檢108年度 偵字第20247號 臺北地檢108年度 偵字第7808、8400號 最後 事實審 法院 臺灣高院 臺灣高院 臺灣高院  案號 109年度上訴字 第700號 109年度上訴字 第700號 109年度上訴字 第1675號  判決日期 109.6.24 109.6.24 109.10.8 確定 判決 法院 最高法院 最高法院 最高法院  案號 109年度台上訴字 第4769號 109年度台上訴字 第4769號 110年度台上訴字 第1481號  判決確定日期 109.10.7 109.10.7 110.2.4 是否為得易科罰金之案件  否 否 否 備       註  臺北地檢109年度執字第6513號 臺北地檢109年度執字第6513號 臺北地檢110年度執字第1347號   編號1至17、29至30經臺灣高等法院110年度聲字第2981號裁定應執行有期徒刑6年。   

編      號  7 8 9 罪      名  詐欺 詐欺 詐欺 宣  告  刑  有期徒刑1年2月 有期徒刑1年2月 有期徒刑1年4月 犯 罪 日 期  107.9.30 107.9.30 107.9.30 偵查機關案號  臺北地檢108年度偵字第7808、8400號 臺北地檢108年度偵字第7808、8400號 臺北地檢108年度偵字第7808、8400號 最後 事實審 法院 臺灣高院 臺灣高院 臺灣高院  案號 109年度上訴字 第1675號 109年度上訴字 第1675號 109年度上訴字 第1675號  判決日期 109.10.8 109.10.8 109.10.8 確定 判決 法院 最高法院 最高法院 最高法院  案號 110年度台上訴字 第1481號 110年度台上訴字 第1481號 110年度台上訴字 第1481號  判決確定日期 110.2.4 110.2.4 110.2.4 是否為得易科罰金之案件  否 否 否 備       註  臺北地檢110年度執字第1347號 臺北地檢110年度執字第1347號 臺北地檢110年度執字第1347號   編號1至17、29至30經臺灣高等法院110年度聲字第2981號裁定應執行有期徒刑6年。   

編      號  10 11 12 罪      名  詐欺 詐欺 詐欺 宣  告  刑  有期徒刑1年1月 有期徒刑1年6月 有期徒刑1年4月 犯 罪 日 期  107.9.30 107.10.1-107.10.2 107.9.25 偵查機關案號  臺北地檢108年度偵字第7808、8400號 桃園地檢107年度偵字第28165、30900號 桃園地檢107年度偵字第28165、30900號 最後 事實審 法院 臺灣高院 臺灣高院 臺灣高院  案號 109年度上訴字 第1675號 109年度上訴字 第3019號 109年度上訴字 第3019號  判決日期 109.10.8 109.12.10 109.12.10 確定 判決 法院 最高法院 最高法院 最高法院  案號 110年度台上訴字 第1481號 110年度台上訴字 第2436號 110年度台上訴字 第2436號  判決確定日期 110.2.4 110.3.18 110.3.18 是否為得易科罰金之案件  否 否 否 備       註  臺北地檢110年度執字第1347號 桃園地檢110年度執字第4185號 桃園地檢110年度執字第4185號   編號1至17、29至30經臺灣高等法院110年度聲字第2981號裁定應執行有期徒刑6年。   

編      號  13 14 15 罪      名  詐欺 詐欺 詐欺 宣  告  刑  有期徒刑1年4月 有期徒刑1年4月 有期徒刑1年2月 犯 罪 日 期  107.9.25 107.9.25 107.9.25 偵查機關案號  桃園地檢107年度偵字第28165、30900號 桃園地檢107年度偵字第28165、30900號 桃園地檢107年度偵字第28165、30900號 最後 事實審 法院 臺灣高院 臺灣高院 臺灣高院  案號 109年度上訴字 第3019號 109年度上訴字 第3019號 109年度上訴字 第3019號  判決日期 109.12.10 109.12.10 109.12.10 確定 判決 法院 最高法院 最高法院 最高法院  案號 110年度台上訴字 第2436號 110年度台上訴字 第2436號 110年度台上訴字 第2436號  判決確定日期 110.3.18 110.3.18 110.3.18 是否為得易科罰金之案件  否 否 否 備       註  桃園地檢110年度執字第4185號 桃園地檢110年度執字第4185號 桃園地檢110年度執字第4185號   編號1至17、29至30經臺灣高等法院110年度聲字第2981號裁定應執行有期徒刑6年。   

編      號  16 17 18 罪      名  詐欺 詐欺 詐欺 宣  告  刑  有期徒刑1年2月 有期徒刑1年 有期徒刑1年 犯 罪 日 期  107.9.25 107.9.25 107.9.24 偵查機關案號  桃園地檢107年度偵字第28165、30900號 桃園地檢107年度偵字第28165、30900號 桃園地檢108年度偵字第4011、7789、8190號 最後 事實審 法院 臺灣高院 臺灣高院 臺灣高院  案號 109年度上訴字 第3019號 109年度上訴字 第3019號 109年度上訴字 第2071號  判決日期 109.12.10 109.12.10 109.8.20 確定 判決 法院 最高法院 最高法院 最高法院  案號 110年度台上訴字 第2436號 110年度台上訴字 第2436號 110年度台上訴字 第2817號  判決確定日期 110.3.18 110.3.18 110.4.22 是否為得易科罰金之案件  否 否 否 備       註  桃園地檢110年度執字第4185號 桃園地檢110年度執字第4185號 桃園地檢110年度執字第5320號   編號1至17、29至30經臺灣高等法院110年度聲字第2981號裁定應執行有期徒刑6年。  編號18至28應執行有期徒刑3年。 

編      號  19 20 21 罪      名  詐欺 詐欺 詐欺 宣  告  刑  有期徒刑1年 有期徒刑1年 有期徒刑1年 犯 罪 日 期  107.9.24 107.9.26 107.9.26 偵查機關案號  桃園地檢108年度偵字第4011、7789、8190號 桃園地檢108年度偵字第4011、7789、8190號 桃園地檢108年度偵字第4011、7789、8190號 最後 事實審 法院 臺灣高院 臺灣高院 臺灣高院  案號 109年度上訴字 第2071號 109年度上訴字 第2071號 109年度上訴字 第2071號  判決日期 109.8.20 109.8.20 109.8.20 確定 判決 法院 最高法院 最高法院 最高法院  案號 110年度台上訴字 第2817號 110年度台上訴字 第2817號 110年度台上訴字 第2817號  判決確定日期 110.4.22 110.4.22 110.4.22 是否為得易科罰金之案件  否 否 否 備       註  桃園地檢110年度執字第5320號 桃園地檢110年度執字第5320號 桃園地檢110年度執字第5320號   編號18至28應執行有期徒刑3年。   

編      號  22 23 24 罪      名  詐欺 詐欺 詐欺 宣  告  刑  有期徒刑1年 有期徒刑1年 有期徒刑1年 犯 罪 日 期  107.10.1 107.9.27 107.9.29 偵查機關案號  桃園地檢108年度偵字第4011、7789、8190號 桃園地檢108年度偵字第4011、7789、8190號 桃園地檢108年度偵字第4011、7789、8190號 最後 事實審 法院 臺灣高院 臺灣高院 臺灣高院  案號 109年度上訴字 第2071號 109年度上訴字 第2071號 109年度上訴字 第2071號  判決日期 109.8.20 109.8.20 109.8.20 確定 判決 法院 最高法院 最高法院 最高法院  案號 110年度台上訴字 第2817號 110年度台上訴字 第2817號 110年度台上訴字 第2817號  判決確定日期 110.4.22 110.4.22 110.4.22 是否為得易科罰金之案件  否 否 否 備       註  桃園地檢110年度執字第5320號 桃園地檢110年度執字第5320號 桃園地檢110年度執字第5320號   編號18至28應執行有期徒刑3年。   

編      號  25 26 27 罪      名  詐欺 詐欺 詐欺 宣  告  刑  有期徒刑1年 有期徒刑1年 有期徒刑1年 犯 罪 日 期  107.9.29 107.9.29 107.9.29 偵查機關案號  桃園地檢108年度偵字第4011、7789、8190號 桃園地檢108年度偵字第4011、7789、8190號 桃園地檢108年度偵字第4011、7789、8190號 最後 事實審 法院 臺灣高院 臺灣高院 臺灣高院  案號 109年度上訴字 第2071號 109年度上訴字 第2071號 109年度上訴字 第2071號  判決日期 109.8.20 109.8.20 109.8.20 確定 判決 法院 最高法院 最高法院 最高法院  案號 110年度台上訴字 第2817號 110年度台上訴字 第2817號 110年度台上訴字 第2817號  判決確定日期 110.4.22 110.4.22 110.4.22 是否為得易科罰金之案件  否 否 否 備       註  桃園地檢110年度執字第5320號 桃園地檢110年度執字第5320號 桃園地檢110年度執字第5320號   編號18至28應執行有期徒刑3年。   

編      號  28 29 30 罪      名  詐欺 詐欺 詐欺 宣  告  刑  有期徒刑1年 有期徒刑1年 有期徒刑1年 犯 罪 日 期  107.10.2 107.9.29 107.9.29 偵查機關案號  桃園地檢108年度偵字第4011、7789、8190號 臺北地檢108年度偵字第3465、8083、8235、9224、9323、10272、12113、16577號 臺北地檢108年度偵字第3465、8083、8235、9224、9323、10272、12113、16577號 最後 事實審 法院 臺灣高院 臺灣高院 臺灣高院  案號 109年度上訴字 第2071號 109年度上訴字 第4568號 109年度上訴字 第4568號  判決日期 109.8.20 110.2.24 110.2.24 確定 判決 法院 最高法院 臺灣高院 臺灣高院  案號 110年度台上訴字 第2817號 109年度上訴字 第4568號 109年度上訴字 第4568號  判決確定日期 110.4.22 110.4.1 110.4.1 是否為得易科罰金之案件  否 否 否 備       註  桃園地檢110年度執字第5320號 臺北地檢110年度執字第2444號 臺北地檢110年度執字第2444號   編號18至28應執行有期徒刑3年。 編號1至17、29至30經臺灣高等法院110年度聲字第2981號裁定應執行有期徒刑6年。